【裁判字號】    96,易,3159
【裁判日期】    970215
【裁判案由】    毒品危害防制條例
【裁判全文】
臺灣板橋地方法院刑事判決              96年度易字第3159號
公  訴  人  臺灣板橋地方法院檢察署檢察官
被      告  甲○○
上列被告因違反毒品危害防制條例案件，經檢察官提起公訴（96
年度毒偵字第7058號），本院受理後被告為有罪之陳述，經改行
簡式審判程序，判決如下：
    主  文
甲○○施用第二級毒品，累犯，處有期徒刑捌月。扣案之內有無
法析離之微量第二級毒品甲基安非他命殘渣之塑膠袋壹個沒收銷
燬；玻璃球吸食器壹組沒收。
    事  實
一、甲○○前於民國89年間因施用毒品案件，經本院以89年度毒
    聲字第2760號裁定送觀察、勒戒後，認有繼續施用毒品之傾
    向，再經本院以89年度毒聲字第3218號裁定令入戒治處所施
    以強制戒治一年，嗣經本院以90年度毒聲字364 號裁定停止
    戒治所餘戒治期間付保護管束，於90年5 月15日（起訴書誤
    載為90年12月11日）保護管束期滿，經臺灣板橋地方法院檢
    察署檢察官於91年2 月19日以91年度戒毒偵字第99號為不起
    訴處分確定。又於95年間因施用毒品案件，經本院於95年11
    月21日以95年度簡字第6033號判處有期徒刑五月，於96年1
    月2 日確定；又於96年間因施用毒品案件，經本院於96年4
    月18日以96年度易字第387 號判處有期徒刑七月，於96年5
    月18日確定，上開兩案罪刑，再經本院以96年度聲減字第32
    00號裁定各減為有期徒刑二月又十五日、三月又十五日，應
    執行有期徒刑五月又十五日確定，於96年8 月20日縮刑期滿
    執行完畢（構成累犯）。猶不知悔改，復基於施用第二級毒
    品甲基安非他命之犯意，於96年9 月10日中午12時許，在臺
    北縣林口鄉某友人家中，以玻璃球吸食器點火燒烤後吸食煙
    霧之方式，施用第二級毒品甲基安非他命一次。嗣於96年9
    月12日下午1 時40分許，在臺北縣林口鄉○○路285 號4 樓
    為警查獲，並當場扣得其所有之內有無法析離之微量第二級
    毒品甲基安非他命殘渣之塑膠袋一個及供其施用第二級毒品
    甲基安非他命之玻璃球吸食器一組，且經警採尿驗悉。
二、案經臺北縣政府警察局新莊分局報請臺灣板橋地方法院檢察
    署檢察官偵查起訴，經本院改依簡式審判程序審理。
    理  由
一、訊據被告甲○○於本院審理時對其於上揭時、地施用第二級
    毒品甲基安非他命之犯行，業已坦承不諱。又被告經警詢問
    後所採集之尿液經送檢驗結果，呈施用第二級毒品甲基安非
    他命之陽性反應，有臺灣檢驗科技股份有限公司於96年9 月
    29日出具之濫用藥物尿液檢驗報告一件附卷可稽。復有被告
    所有內有無法析離之微量第二級毒品甲基安非他命殘渣之塑
    膠袋一個及供其施用第二級毒品甲基安非他命之玻璃球吸食
    器一組扣案足證。再者，被告前於89年間因施用毒品案件，
    經本院以89年度毒聲字第2760號裁定送觀察、勒戒後，認有
    繼續施用毒品之傾向，再經本院以89年度毒聲字第3218號裁
    定令入戒治處所施以強制戒治一年，嗣經本院以90年度毒聲
    字364 號裁定停止戒治所餘戒治期間付保護管束，於90年5
    月15日保護管束期滿，經臺灣板橋地方法院檢察署檢察官於
    91年2 月19日以91年度戒毒偵字第99號為不起訴處分確定。
    又於95年間因施用毒品案件，經本院於95年11月21日以95年
    度簡字第6033號判處有期徒刑五月，於96年1 月2 日確定；
    又於96年間因施用毒品案件，經本院於96年4 月18日以96年
    度易字第387 號判處有期徒刑七月，於96年5 月18日確定，
    此有臺灣高等法院被告前案紀錄表附卷可按，從而本件雖係
    在強制戒治執行完畢釋放後五年以後所為犯行，但被告已於
    五年內再犯施用毒品案件，且經裁判確定，顯見其再犯率甚
    高，原實施觀察、勒戒或強制戒治，已無法收其實效，而無
    五年戒斷期之存在，自無再經觀察、勒戒及強制戒治之必要
    ，應由檢察官逕行起訴（最高法院95年度臺非字第59號、95
    年度臺非字第65號判決要旨參照）。綜上，足認被告自白與
    事實相符，罪證明確，犯行洵堪認定。
二、查甲基安非他命係毒品危害防制條例第2 條第2 項第2 款所
    列之第二級毒品。核被告所為，係犯毒品危害防制條例第10
    條第2 項之施用第二級毒品罪。被告於施用毒品甲基安非他
    命而持有該毒品之低度行為，應為施用之高度行為所吸收，
    不另論罪。查被告前於95年間因施用毒品案件，經本院於95
    年11月21日以95年度簡字第6033號判處有期徒刑五月，於96
    年1 月2 日確定；又於96年間因施用毒品案件，經本院於96
    年4 月18日以96年度易字第387 號判處有期徒刑七月，於96
    年5 月18日確定，上開兩案罪刑，再經本院以96年度聲減字
    第3200號裁定各減為有期徒刑二月又十五日、三月又十五日
    ，應執行有期徒刑五月又十五日確定，於96年8 月20日縮刑
    期滿執行完畢，有臺灣高等法院被告前案紀錄表在卷可按，
    其於有期徒刑執行完畢後五年以內故意再犯本案之罪，係屬
    累犯，應依刑法第47條第1 項之規定加重其刑。爰審酌被告
    年值青壯，不思尋求正當之身心發展，前曾有毒品前科，仍
    不知警惕，竟又施用足以導致精神障礙、性格異常，甚至造
    成生命危險之毒品，戕害一己之身心健康，對社會治安可能
    之危害程度非微，惟其於犯罪後尚能坦承犯行等一切情狀，
    量處如主文所示之刑，以示懲儆。
三、扣案之內有無法析離之微量第二級毒品甲基安非他命殘渣之
    塑膠袋一個，應概認屬查獲之毒品，不問屬於犯人與否，爰
    依毒品危害防制條例第18條第1 項前段規定，併予宣告沒收
    銷燬。又扣案之玻璃球吸食器一組，則係被告所有供本件施
    用毒品所用之物，爰依刑法第38條第1 項第2 款規定，併予
    宣告沒收。
據上論斷，應依刑事訴訟法第273 條之1 第1 項、第299 條第1
項前段，毒品危害防制條例第10條第2 項、第18條第1 項前段，
刑法第11條前段、第47條第1 項、第38條第1 項第2 款，判決如
主文。
本案經檢察官劉仕國到庭執行職務
中    華    民    國    97    年    2     月    15    日
                    刑事第一庭    法  官  張江澤
以上正本證明與原本無異。
如不服本判決，應於判決送達後10日內，向本院提出上訴狀。
                                  書記官  林怡秀
中    華    民    國    97    年    2     月    15    日
附錄本案論罪科刑法條全文：
毒品危害防制條例第10條
施用第一級毒品者，處六月以上五年以下有期徒刑。
施用第二級毒品者，處三年以下有期徒刑。


司法院資訊處製作；財團法人民間司法改革基金會備份。
